ACORDAO-COMPLETO-2385732

ACÓRDÃO DE RELAÇÃO

ACÓRDÃO DE RELAÇÃO 13794/2019 ATA 42/2019 - PRIMEIRA CÂMARA

Acórdão 13794/2019-TCU-Primeira Câmara
Os Ministros do Tribunal de Contas da União, reunidos em Sessão de 1ª Câmara, ACORDAM, por unanimidade, com fundamento nos arts. 1º, inciso V, e 39, inciso I, da Lei 8.443, de 16 de julho de 1992, c/c o art. 259, inciso I, e 260, § 5º, do Regimento Interno, em considerar prejudicado, por perda do objeto, o exame de mérito do (s) ato (s) de admissão, em face do desligamento ou falecimento do (s) interessado (s) e pela ausência de proposta de ressarcimento de valores indevidamente recebidos, na forma prevista no art. 7º da Resolução/TCU 206/2007, de acordo com os pareceres emitidos nos autos.
1. Processo TC-Processo 035.717/2019-0 (ATOS DE ADMISSÃO) 
	1.1. Interessados: Ana Paula Cicci de Castro Coutinho (XXX.976.046-XX) ; Ana Priscila Andrade de Melo (XXX.743.284-XX) ; Ana de Fatima Henrique da Silva (XXX.237.603-XX) ; Andre Castelo Branco Cordeiro da Rocha (XXX.035.321-XX) ; Clesiane Monise Vital de Franca Quintela (XXX.671.784-XX) ; Danielly Patricia dos Reis Matos (XXX.874.906-XX) ; Danilo Jorge Pinho Deriggi (XXX.301.198-XX) ; Elimar Soares Teixeira (XXX.418.563-XX) ; Fernanda Lays Souza Goes Santos (XXX.887.195-XX) ; Gabriel Raubach Dias (XXX.131.490-XX) ; Izabela Portela Lima (XXX.706.213-XX) ; Jayronn Jailson Santana dos Santos (XXX.083.043-XX) ; Jose Felipe Pinheiro do Nascimento Vieira (XXX.266.333-XX) ; Jose Lazaro Alves Pereira (XXX.756.975-XX) ; Josielson Costa da Silva (XXX.698.195-XX) ; Marcos Aurelio de Campos Alves (XXX.544.900-XX) ; Natalia Lima de Almeida (XXX.462.541-XX) ; Raelson de Lima Batista (XXX.521.573-XX) ; Raquel da Silva Mendonca (XXX.324.575-XX) ; Vicente de Paulo Martins Coelho Junior (XXX.086.723-XX) 
	1.2. Órgão/Entidade: Empresa Brasileira de Serviços Hospitalares
	1.3. Relator: Ministro-Substituto Augusto Sherman Cavalcanti
	1.4. Representante do Ministério Público: Procurador Júlio Marcelo de Oliveira
	1.5. Unidade Técnica: Secretaria de Fiscalização de Pessoal (SEFIP) .
	1.6. Representação legal: não há.
	1.7. Determinações/Recomendações/Orientações: não há.

Primeira Câmara

Ana Paula Cicci de Castro Coutinho (XXX.976.046-XX); Ana Priscila Andrade de Melo (XXX.743.284-XX); Ana de Fatima Henrique da Silva (XXX.237.603-XX); Andre Castelo Branco Cordeiro da Rocha (XXX.035.321-XX); Clesiane Monise Vital de Franca Quintela (XXX.671.784-XX); Danielly Patricia dos Reis Matos (XXX.874.906-XX); Danilo Jorge Pinho Deriggi (XXX.301.198-XX); Elimar Soares Teixeira (XXX.418.563-XX); Fernanda Lays Souza Goes Santos (XXX.887.195-XX); Gabriel Raubach Dias (XXX.131.490-XX); Izabela Portela Lima (XXX.706.213-XX); Jayronn Jailson Santana dos Santos (XXX.083.043-XX); Jose Felipe Pinheiro do Nascimento Vieira (XXX.266.333-XX); Jose Lazaro Alves Pereira (XXX.756.975-XX); Josielson Costa da Silva (XXX.698.195-XX); Marcos Aurelio de Campos Alves (XXX.544.900-XX); Natalia Lima de Almeida (XXX.462.541-XX); Raelson de Lima Batista (XXX.521.573-XX); Raquel da Silva Mendonca (XXX.324.575-XX); Vicente de Paulo Martins Coelho Junior (XXX.086.723-XX)

AUGUSTO SHERMAN

não há.

Procurador Júlio Marcelo de Oliveira

ATOS DE ADMISSÃO (ADS)

Secretaria de Fiscalização de Pessoal (SEFIP).